臺灣臺南地方法院刑事判決　　　　　　　 96年度易字第782號
公　訴　人　臺灣臺南地方法院檢察署檢察官
被　　　告　戊○○
上列被告因家庭暴力之傷害等案件，經檢察官依通常程序起訴（
96年度偵字第4461號），被告於本院準備程序進行中，先就被訴
事實為有罪之陳述，經本院裁定進行簡式審判程序，判決如下：
    主      文
戊○○傷害人之身體，累犯，處有期徒刑肆月，減為有期徒刑貳
月，如易科罰金，以新臺幣壹千元折算壹日；又因過失傷害人，
處有期徒刑參月，減為有期徒刑壹月又拾伍日，如易科罰金，以
新臺幣壹千元折算壹日；又以加害生命之事，恐嚇他人，致生危
害於安全，累犯，處有期徒刑伍月，減為有期徒刑貳月拾伍日，
如易科罰金，以新臺幣壹千元折算壹日。應執行有期徒刑伍月又
拾伍日，如易科罰金，以新臺幣壹千元折算壹日。
    事實及理由
一、按除簡式審判程序、簡易程序及刑事訴訟法第三百七十六條
    第一款、第二款所列之罪之案件外，第一審應行合議審判；
    次按除被告所犯為死刑、無期徒刑、最輕本刑為三年以上有
    期徒刑之罪或高等法院管轄第一審案件者外，於法院行準備
    程序進行中，被告先就被訴事實為有罪之陳述時，審判長得
    告知被告簡式審判程序之旨，並聽取當事人、代理人、辯護
    人及輔佐人之意見後，裁定進行簡式審判程序，刑事訴訟法
    第二百七十三條之一第一項及二百八十四條之一分別定有明
    文。查本件被告所為分別係犯刑法第二百七十七條第一項之
    傷害罪、第二百八十四條第一項之過失傷害罪及第三百零五
    條之恐嚇危害安全等罪，係犯死刑、無期徒刑、最輕本刑為
    三年以上有期徒刑或高等法院管轄第一審案件以外之罪，亦
    為刑事訴訟法第三百七十六條第一款之罪之案件，其於本院
    以獨任法官行準備程序中就被訴事實為有罪之陳述，經告知
    簡式審判程序之旨，並聽取公訴人、被告之意見後，本院認
    為適宜進行簡式審判程序，依刑事訴訟法第二百七十三條之
    二、第一百五十九條第二項之規定，不適用傳聞法則有關限
    制證據能力之相關規定；並得依同法第三百十條之二準用第
    四百五十四條之規定製作略式判決書（僅記載「證據名稱」
    ），合先敘明。
二、本件犯罪事實除關於被告前科部分應更正為：「被告前因違
    反槍砲彈藥刀械管制條例案件，經臺灣高雄法院於九十二年
    六月十八日，以九十二年度簡字第二二九七號判處有期徒刑
    五月，嗣於九十二年八月四日確定，並於九十四年六月三十
    日執行完畢」外，餘均引用起訴書所載（如附件）。
三、前項犯罪事實，有下列事證足資證明：
（一）、被告於本院審理及偵查時之自白；
（二）、證人柯孟祥於警詢中及證人丙○○、乙○、甲○○於警
        詢及本署偵查中證述；
（三）、財團法人奇美醫院柳營分院診斷證明書二紙及刑案現場
        照片八張；
        本件事證明確，被告之犯行，堪以認定。
四、核被告戊○○所為，係犯刑法第二百七十七條第一項之傷害
    罪、第二百八十四條第一項之過失傷害罪及第三百零五條之
    恐嚇危害安全等罪。又被告所犯前開三罪間，犯意個別，應
    予分論併罰。查被告前因違反槍砲彈藥刀械管制條例案件，
    經臺灣高雄法院於九十二年六月十八日，以九十二年度簡字
    第二二九七號判處有期徒刑五月，嗣於九十二年八月四日確
    定，並於九十四年六月三十日執行完畢，有臺灣高等法院被
    告全國前案紀錄表在卷可稽，未滿五年，故意再犯本件有期
    徒刑以上之罪，為累犯，應依刑法第四十七條第一項加重其
    刑。爰審酌被告犯罪之動機、目的，犯罪所生之危害，並斟
    酌其生活狀況、智識程度及其犯後坦認犯行，顯見態度良好
    ，尚知所悔悟等一切情狀，分別量處如主文所示之刑。按犯
    罪在中華民國九十六年四月二十四日以前者，除本條例另有
    規定外，經判處有期徒刑、拘役或罰金者，減其刑期或金額
    二分之一（中華民國九十六年罪犯減刑條例第二條第一項第
    三款參照），又按依本條例應減刑之罪，未經判決確定者，
    於裁判時，減其宣告刑。依其項規定裁判時，應於判決主文
    同時諭知其宣告刑及減得之刑（中華民國九十六年罪犯減刑
    條例第七條參照）。查被告行為後，中華民國九十六年罪犯
    減刑條例於九十六年六月十五日通過，於九十六年七月十六
    日施行，被告犯罪均於九十六年四月二十四日以前，恐嚇危
    害安全部分所犯罪名固為中華民國九十六年罪犯減刑條例第
    三條所列，惟其宣告刑在有期徒刑一年六月以下，仍合於同
    條例第二條第一項之規定，爰依中華民國九十六年罪犯減刑
    條例第二條第一項第三款、第七條之規定，均應將其宣告刑
    減二分之一，並定其應執行刑，以資儆懲
據上論斷，應依刑事訴訟法第二百七十三條之一第一項、第二百
八十四條之一、第二百九十九條第一項前段、第三百十條之二、
第四百五十四條第二項，刑法第二百七十七條第一項、第二百八
十四條第一項、第三百零五條、第四十一條第一項前段、第四十
七條第一項、第五十一條第五款，刑法施行法第一條之一第一項
、第二項前段，中華民國九十六年罪犯減刑條例第二條第一項第
三款、第四條、第七條，判決如主文。
本案經檢察官丁○○到庭執行職務。
中　　華　　民　　國　　96　　年　　11　　月　　30　　日
　　　　　　　　　刑事第四庭  法　官　黃翰義
以上正本證明與原本無異。
如不服本判決應於收受本判決後10日內向本院提出上訴書狀，並
應敘述具體理由。如未敘述上訴理由者，應於上訴期間屆滿後20
日內向本院補提理由書狀（均須按他造當事人之人數附繕本）「
切勿逕送上級法院」。
附繕本）。
　　　　　　　　　　　　　　　書記官　謝文心
中　　華　　民　　國　　96　　年　　12　　月　　3 　　日
附錄本件論罪科刑法條全文：
中華民國刑法第277條
（普通傷害罪）
傷害人之身體或健康者，處 3 年以下有期徒刑、拘役或 1 千元
以下罰金。
犯前項之罪因而致人於死者，處無期徒刑或 7 年以上有期徒刑；
致重傷者，處3年以上10年以下有期徒刑。
中華民國刑法第284條
（過失傷害罪）
因過失傷害人者，處6月以下有期徒刑、拘役或5百元以下罰金，
致重傷者，處1年以下有期徒刑、拘役或5百元以下罰金。
從事業務之人，因業務上之過失傷害人者，處1年以下有期徒刑
、拘役或1千元以下罰金，致重傷者，處3年以下有期徒刑、拘役
或2千元以下罰金。
中華民國刑法第305條
（恐嚇危害安全罪）
以加害生命、身體、自由、名譽、財產之事，恐嚇他人致生危害
於安全者，處2年以下有期徒刑、拘役或3百元以下罰金。
